臺灣高等法院臺南分院刑事判決
　　　　　　　　　　　　　　　　 94年度上訴字第651號　Ａ
上　訴　人　臺灣臺南地方法院檢察署檢察官
被　　　告　甲○○
上列上訴人因被告違反毒品危害防制條例案件，不服臺灣臺南地
方法院94年度訴字第594號中華民國94年5月27日第一審判決（起
訴案號：臺灣臺南地方法院檢察署94年度毒偵字第900號；併辦
案號：臺灣臺南地方法院檢察署94年度毒偵字第1554號），提起
上訴，本院判決如下：
    主 　　 文
原判決撤銷。
甲○○連續施用第一級毒品，處有期徒刑壹年。扣案之海洛因殘
渣袋壹個沒收。
    事　　　實
一、甲○○前分別因施用第一級毒品海洛因，經臺灣臺南地方法
    院以九十二年度毒聲字第一二三號均裁定送觀察、勒戒後，
    認無繼續施用傾向，嗣由臺灣臺南地方法院檢察署檢察官於
    民國（下同）九十二年九月二十六日以九十二年度毒偵緝字
    第一五七一號為不起訴處分確定；復又因施用第一級毒品案
    件，經臺灣臺南地方法院以九十三年度訴字第八九六號於九
    十三年九月二十七日判處有期徒刑八月確定（目前在臺灣臺
    南監獄臺南分監執行中）
二、詎甲○○仍未戒除毒癮，復基於施用第一級毒品海洛因之概
    括犯意，自93年11月28日16時許起，迄94年2月6日止，在臺
    南縣善化鎮○○路旁空地等處，連續以針筒注射方式手背靜
    脈血管之方式施用海洛因多次。嗣於93年11月30日23時許在
    在台南縣永康市○○○路264號因持有其所有供施用毒品海
    洛因之殘渣袋一個及於94年2月7日下午3時30分許，甲○○
    因另涉竊盜罪嫌為警逮捕，並經警採尿送驗，結果呈海洛因
    代謝物嗎啡陽性反應而查悉上情。
三、案經臺南縣警察局善化分局報告臺灣臺南地方法院檢察署檢
    察官偵查起訴。
    理      由
一、本件係經被告甲○○於原審及本院審理中當庭表示認罪，而
    以簡式審判程序加以審理，有原審九十四年五月二十五日準
    備程序筆錄、審判筆錄及本院上訴審審理筆錄附卷足憑，則
    依據刑事訴訟法第二百七十三條之二、同法第一百五十九條
    第二項之規定，不適用傳聞法則有關限制證據能力之相關規
    定，合先敘明。
二、訊據被告甲○○對右開連續非法施用第一級毒品海洛因數次
    之事實坦承不諱，又被告於為上開犯行後經採集尿液檢體，
    經送鑑驗結果，呈可待因、嗎啡陽性反應（按海洛因係由嗎
    啡經化學合成而製得，經注射進入人體後，因代謝分解成嗎
    啡，因此施打海洛因後，由尿液中檢驗結果仍為嗎啡反應）
    ，此有台南縣衛生局九十三年十二月二十四日及長榮大學所
    出具之九十四年三月四日之尿液檢驗確認報告二份附卷可稽
    ，互核相符，足認被告確有上開連續非法施用第一級毒品海
    洛因之犯行。又查被告有事實欄一所示之施用毒品犯行，經
    檢察官為不起訴處分確定，再因施用第一級毒品經臺灣臺南
    地方法院判刑確定，其於上開不起訴處分確定後，五年三犯
    毒品危害防制條例第十條第一項之罪，分別有上開不起訴處
    分書、判決書、臺灣高等法院被告全國前案紀錄表各乙份附
    卷可佐。是以，被告於上開不起訴處分確定後五年之內三犯
    本件連續非法施用第一級毒品之犯行，事證明確，堪予認定
    。
三、按海洛因業經列入毒品危害防制條例第二條第二項第一款所
    規定之第一級毒品，禁止非法持有、施打及吸用，毒品危害
    防制條例第二條第二項第一款定有明文。被告因施用毒品犯
    行，於檢察官為不起訴處分確定及本院判刑確定後，五年內
    三犯毒品危害防制條例第十條第一項之非法施用毒品海洛因
    ，核其所為，係犯毒品危害防制條例第十條第一項之施用第
    一級毒品罪；其持有第一級毒品海洛因之低度行為，為進而
    施用之高度行為所吸收，不另論罪。被告先後多次施用第一
    級毒品海洛因之犯行，時間緊接，觸犯犯罪構成要件相同之
    罪名，顯係基於概括犯意而為，應依連續犯規定論以一罪，
    即連續施用第一級毒品罪，並加重其刑。又臺灣臺南地方法
    院檢察署94年度毒偵字第1554號併辦之案件即被告甲○○另
    於93年11月28日16時許在臺南縣善化鎮○○路旁空地等處施
    用海洛因之事實，經核與檢察官所起訴之事實有連續裁判上
    一罪之關係，本院自得併予審理，併此明。
四、原審予以論罪科刑，並量處有期徒刑十月，固非無見。惟查
    ：臺灣臺南地方法院檢察署94年度毒偵字第1554號併辦之案
    件即被告甲○○另於93年11月28日16時許在臺南縣善化鎮○
    ○路旁空地等處施用海洛因，此部分原審未予審理，即有未
    洽。檢察官上訴意旨，亦執此指摘原判決不當，為有理由，
　　自應由本院將原判決撤銷改判。爰審酌被告施用毒品之犯行
 　 ，在性質上乃屬對自我身心健康之自戕行為，尚未嚴重破壞
    社會秩序、侵害他人權益，然其前因施用毒品分別經送觀察
    、勒戒及判刑確定後，猶不思戒絕革除惡習，再為本件犯罪
    ，顯未因前所受之觀察、勒戒及判刑確定而記取教訓，及被
    告犯後坦承犯行，態度良好，並其犯罪之動機、目的、手段
    等一切情狀，量處如主文第二項所示之刑，以資懲儆。又被
    告於93年11月30日23時許 在台南縣永康市○○○路264號經
    警查扣之其所有供施用毒品海洛因之殘渣袋一個係供施用第
    一級毒品犯罪所用之物，依 毒品危害防制條例第18條第1項
    規定沒收。
據上論結，應依刑事訴訟法第369條第一項前段、第364條、第29
9條第一項前段，毒品危害防制條例 第10條第1項、第18條第1項
，刑法第11條前段、第56條，判決如主文。
本案經檢察官李傳來到庭執行職務。
中　　華　　民　　國　　94　　年　　7 　　月　　27　　日
                  刑事第五庭　  審判長法　官　楊明章
                                      法　官　戴勝利
                                      法　官　顏基典
以上正本證明與原本無異。
如不服本判決，應於收受本判決後十日內向本院提出上訴書狀。
其未敘述上訴理由者並得於提起上訴後十日內向本院補提理由書
狀（均須按他造當事人之人數附繕本）「切勿逕送上級法院」。
　　　　　　　　　　　　　　　　　　　書記官　呂嘉文
中　　華　　民　　國　　94　　年　　7 　　月　　28　　日
附錄法條：
毒品危害防制條例第10條第1項
施用第一級毒品者，處6月以上5年以下有期徒刑。
